臺灣高雄地方法院刑事判決　　　　　　　 94年度訴字第249號
公　訴　人　臺灣高雄地方法院檢察署檢察官李廷輝
被　　　告　甲○○　男　26歲.
上列被告因毒品危害防制條例案件，經檢察官提起公訴（94年度
毒偵字第2434號），暨移送併案（94年度毒偵字第725號、第243
4號），被告於準備程序就被訴事實為有罪之陳述，本院聽取當
事人之意見後，裁定改以簡式審判程序審理，本院判決如下：
    主  文
甲○○連續施用第一級毒品，累犯，處有期徒刑壹年肆月，第一
級海洛因貳小包（驗後淨重合計零點壹肆公克、空包裝重合計零
點肆壹公克）、殘留第一級毒品海洛因之注射針筒壹支均沒收銷
燬之。
    事  實
一、甲○○曾於民國91年間，因竊盜、違反毒品危害防制條例案
    件，經台灣高雄地方法院分別以91年度易字第2199號及91年
    度訴字第104號判處有期徒刑1年2月、7月確定，並聲請定應
    執行有期徒刑1年6月，於92年1月8日入監執行，於93年1月
    20日縮短刑期假釋出監，至93年6月2日縮刑期滿執行完畢。
二、甲○○另於民國89年間因施用毒品案件，經本院以89年度毒
    聲字第406號裁定送觀察、勒戒後，認無繼續施用毒品之傾
    向，由檢察官於90年1月26日以89年度毒偵字第611號不起訴
    處分確定。復於91年間又因施用毒品案件，經本院判處有期
    徒刑7月確定。詎甲○○明知海洛因業經公告列為毒品危害
    防制條例第2條第2項第1款第一級毒品，不得非法持有、施
    用，竟猶不知戒絕悔改，仍基於施用第一級毒品海洛因之概
    括犯意，自93年9月間某日（原起訴書誤載為4月間經蒞庭公
    訴人更正）業經起至94年2月7日上午2時40分許（為警通知
    採尿時）回溯26小時內之某時止（不含警力拘束期間），以
    平均二日施用一次之頻率，在高雄縣大樹鄉○○路184巷18
    之4號住處，將第一級毒品海洛因粉末摻水以針筒注射人體
    之方式，連續施用第一級毒品海洛因多次，分別於93年9月
    17日下午8時30分許、同年12月3日下午5時10分許、同年月5
    日下午2時30分許、94年1月13日下午2時20分及同年2月7日
    上午1時許，分別經高雄縣警察局鳳山分局通知採尿、在高
    雄縣大樹鄉○○路、高雄縣大樹鄉○○村○○路693號資訊
    休閒館2 樓、高雄縣大樹鄉○○村○○路184巷路旁及在高
    雄市○○區○○路與三多路口為警查獲，並扣得海洛因2包
    （驗後淨重合計0.14公克，空包裝重合計0.41公克）、殘留
    第一級毒品海洛因之注射針筒1支。
二、案經高雄縣警察局仁武分局移送臺灣高雄地方法院檢察署檢
    察官偵查起訴暨移送併辦。
    理  由
壹、程序部分：
一、本件被告所犯係死刑、無期徒刑、最輕本刑為三年以上有期
    徒刑以外之罪，其於準備程序中就被訴事實為有罪之陳述，
    經法官告知簡式審判程序之旨，並聽取公訴人、被告之意見
    後，本院認為適宜獨任進行簡式審判程序，故本件適用簡式
    審判程序審理，合先敘明。
貳、實體部分：
一、右揭犯罪事實，業據被告於本院審理中坦承不諱，被告於93
    年9月17日、同年12月3日、同年月5日、94年1月13日及同年
    2月7日，分別經警採尿送驗結果，均呈嗎啡陽性反應，分別
    有台灣檢驗科技股份有限公司93年10月6日及94年2月21 日
    濫用藥物尿液檢驗報告、高雄縣政府衛生局93年12月20 日
    93煙檢字第2967號、第2970號煙毒尿液檢驗成績單、高雄市
    立凱旋醫院94年3月1日濫用藥物尿液檢驗報告各1份在卷可
    參。又扣案之疑似海洛因之白色粉末2包，經送請法務部調
    查局鑑定結果，確係第一級毒品海洛因（驗後淨重合計0.14
    公克，包裝重合計0.41公克），有該局94年1月26日調科壹
    字第220018929號、同年3月15日調科壹字第220019362 號鑑
    定通知書各1紙附卷可按，復有扣案注射針筒1支經送驗結果
    ，確實殘留第一級毒品海洛因成分，此有高雄醫學大學附設
    中和紀念醫院檢驗報告1紙在卷可參。被告上開自白與事實
    相符，堪信為真實。
二、再查，被告另於89年間因施用毒品案件，經本院以89年度毒
    聲字第406號裁定送觀察、勒戒後，認無繼續施用毒品之傾
    向，由檢察官於90年1月26日以89年度毒偵字第611號不起訴
    處分確定。復於91年間又因施用毒品案件，經本院判處有期
    徒刑7月確定等事實，有本院被告院內索引卡紀錄表、臺灣
    高等法院被告全國前案紀錄表、臺灣高雄地方法院檢察署刑
    案資料查註紀錄表各1份在卷可稽，經檢察官不起訴處分後
    ，5年內3犯施用第一級毒品犯行，事證明確，應依法予以論
    罪科刑。
三、核被告所為，係犯該條例第10條第1項之施用第一級毒品罪
    。被告先後施用第一級毒品海洛因之行為，時間緊接，犯罪
    構成要件相同，顯係基於概括犯意反覆為之，為連續犯，均
    應依刑法第56條之規定以一罪論，並加重其刑。其多次持有
    海洛因後，進而施用，其持有行為應被其施用之行為所吸收
    ，不另論罪。公訴意旨雖未就被告93年12月5日下午7時5分
    以後至94年2月7日上午2時40分許回溯26小時內之某時止，
    施用第一級毒品海洛因之犯行起訴，惟此部分與起訴部分有
    連續犯關係，屬裁判上一罪，自為起訴效力所及，且經檢察
    官聲請併案審理，本院自得一併加以審酌，附此敘明。末查
    ，被告曾於91年間，因竊盜、違反毒品危害防制條例案件，
    經台灣高雄地方法院分別以91年度易字第2199號及91年度訴
    字第104號判處有期徒刑1年2月、7月確定，並聲請定應執行
    有期徒刑1年6月，於92年1月8日入監執行，於93年1月20日
    縮短刑期假釋出監，至93年6月2日縮刑期滿執行完畢之事實
    ，有臺灣高等法院被告全國前案紀錄表及臺灣高雄地方法院
    檢察署刑案資料查註紀錄表各乙件附卷可稽，其於五年之內
    ，再犯本件有期徒刑以上之罪，為累犯，應依刑法第47條之
    規定加重其刑，並依法遞加之。爰審酌被告前因施用毒品案
    件，經觀察勒戒後，竟再繼續施用毒品，顯見意志不堅，惟
    其犯罪係戕害自身及犯後態度等一切情狀，量處如主文所示
    之刑，以資懲儆。另扣案疑似海洛因粉末2小包（驗後淨重
    合計0.14公克，包裝重合計0.41公克），經鑑定結果確屬第
    一級毒品海洛因，有上開鑑定通知書在卷足憑，另扣案之注
    射針筒1支送驗結果，殘留有第一級毒品海洛因之陽性反應
    ，亦如前述，因無法與海洛因成分剝離，應視為毒品，均依
    毒品危害防制條例第18條第1項前段之規定，宣告沒收併銷
    燬之。
據上論斷，應依刑事訴訟法第第273條之1第1項、299條第1項前
段，毒品危害防制條例第10條第1項、第18條第1項前段，刑法第
11條前段、第56條、第47條，判決如主文。
本案經檢察官李廷輝到庭執行職務
中      華    民    國    94   年   4    月    28     日
                       鳳山刑事第二庭
                       法  官  廖建瑜
以上正本證明與原本無異。
如不服本判決，應於收受送達後10日內向本院提出上訴書狀。
　　　　　　　         書記官  張家榮
中　　華　　民　　國　　94　　年　　4 　　月　　28　　日
毒品危害防制條例第10條
施用第一級毒品者，處 6 月以上 5 年以下有期徒刑。
施用第二級毒品者，處 3 年以下有期徒刑。
